JHONATAN GRUESO PEREA

Ingeniero de Sistemas





Tuluá - Valle del Cauca, Colombia



jhonper86@gmail.com

GitHub: https://github.com/jgruesop LinkedIn: www.linkedin.com/in/jhonatangruesoperea

Resumen

¡Hola! Soy un Ingeniero de Sistemas con conocimientos en el sector administrativo de la salud y experiencia en diferentes lenguajes de programación. Mi objetivo es implementar soluciones de desarrollo de software que cumplan con los estándares de calidad y que satisfagan los requerimientos del cliente.

Educación

09/2020 UNIVERSIDAD NACIONAL ABIERTA Y A DISTANCIA "UNAD" Titulo Ingeniería de Sistemas Ciudad Palmira - Colombia

CORUNIVERSITEC

12/2006

Ciudad

Ciudad

Titulo Tecnología en Ingeniería de Sistemas

Tuluá - Colombia

Conocimientos

11/2022 UNIVERSIDAD DEL CALDAS

Titulo Diplomado en habilidades de programación en aplicaciones web y móviles

Manizales (Virtual) - Colombia

09/2020 UNIVERSIDAD NACIONAL ABIERTA Y A DISTANCIA "UNAD"

Titulo Diplomado de profundización en LINUX

Palmira - Colombia

CORUNIVERSITEC 11/2006 Diplomado en ORACLE Titulo Ciudad Tuluá - Colombia

Experiencia laboral

Gracia Lab - GLAB 12/2022 - Actual

Analista v Desarrollador de Software Cargo

Teléfono +57 318-861-8626

Aplicación de código limpio en la creación de software basado en las **Funciones**

especificaciones requeridas. Pruebas y despliegue de aplicaciones web. Participación en la reparación y mejora de sistemas existentes. Brindar soporte

en la resolución de problemas lógicos en aplicativos de terceros.

04/2010 - 09/2022 **EPS EMSSANAR SAS**

Cargo Profesional de Afiliación y Novedades Teléfono +57 316-321-7505 / +57 602-224-8774

Actualización y manejo de la BD de afiliados. Acompañamiento en el proceso de Logros

afiliación. Realizo el reporte de informes hacia jefatura del área y secretarías de salud municipales. Supervisión del correcto funcionamiento de equipos de cómputo. Manejo de personal. Conocimientos normativos (2022) en salud del

régimen subsidiado y contributivo.

11/2008 - 09/2009

RECAR SYSTEM Cargo Técnico de Sistemas

Teléfono +57 316-323-5824 / +57 602-225-2508

Logros Realicé el mantenimiento y configuración a equipos de cómputo e impresoras.

Diseñé e implemente redes de datos domésticas y a pequeñas empresas. Realicé

investigaciones para resolución deproblemas en software.

Habilidades

Conocimientos en el lenguaje de programación Java, Spring Boot, JPA/Hibernate, HTML/CSS, JavaScript, VueJS, PostgreSQL y MySQL, patrón de arquitectura MVC y Patrón de diseño ScreenPlay con Serenity y Cocumber, Gradle, Maven, GIT – GitHub, Patrones de arquitectura, Pruebas unitarias con jUnit, Ingles técnico.

Compromiso con el aprendizaje de manera autónoma y continuo, pensamiento y relacionamiento estratégico, manejo del estrés, orientación a resultados, adaptabilidad, resolución de problemas, facilidad para establecer relaciones interpersonales. Excelente manejo en la orientación del servicio al cliente.